
\vspace{1.8em}
\begin{minipage}{\textwidth}
\stepcounter{mallinumber}
\textbf{Tüüpsõnamall \arabic{mallinumber}\,\vadja{kurp}}\\

\begin{sideways}
\begin{tabular}{l l}
muutvormimall & tunnused \\
\hline
\underline{kur}\,+\,p & \textsc{ sg nom } \\
\underline{kur}\,+\,va & \textsc{ sg gen } \\
\underline{kur}\,+\,pa & \textsc{ sg par } \\
\underline{kur}\,+\,pasõ & \textsc{ sg ill } \\
\underline{kur}\,+\,võz & \textsc{ sg ine } \\
\underline{kur}\,+\,võss & \textsc{ sg ela } \\
\underline{kur}\,+\,võllõ & \textsc{ sg all } \\
\underline{kur}\,+\,võll & \textsc{ sg ade } \\
\underline{kur}\,+\,võlt & \textsc{ sg abl } \\
\underline{kur}\,+\,võssi & \textsc{ sg tra } \\
\underline{kur}\,+\,võssaa & \textsc{ sg ter } \\
\underline{kur}\,+\,võka & \textsc{ sg com } \\
\underline{kur}\,+\,võd & \textsc{ pl nom } \\
\underline{kur}\,+\,pijõ & \textsc{ pl gen } \\
\underline{kur}\,+\,piit & \textsc{ pl par } \\
\underline{kur}\,+\,piisõ & \textsc{ pl ill } \\
\underline{kur}\,+\,piiz & \textsc{ pl ine } \\
\underline{kur}\,+\,piiss & \textsc{ pl ela } \\
\underline{kur}\,+\,piillõ & \textsc{ pl all } \\
\underline{kur}\,+\,piill & \textsc{ pl ade } \\
\underline{kur}\,+\,piilt & \textsc{ pl abl } \\
\underline{kur}\,+\,piissi & \textsc{ pl tra } \\
\underline{kur}\,+\,piissaa & \textsc{ pl ter } \\
\underline{kur}\,+\,pijka & \textsc{ pl com } \\
\end{tabular}
\end{sideways}
\captionof{table}{Tüüpsõna \arabic{mallinumber}\,\textit{kurp} ekstraheeritud muutvormimallid.}
\label{tab:tüüpsõnamall-kurp}

\end{minipage}

 
\vspace{1em}
\noindent Tüüpsõna ei hõlma teisi lekseeme vormi\-sõnastikus.
